【裁判字號】    94,易,569
【裁判日期】    950725
【裁判案由】    竊盜
【裁判全文】
臺灣臺北地方法院刑事判決               94年度易字第569號
公  訴  人  臺灣臺北地方法院檢察署檢察官
被      告  乙○○
上列被告因竊盜案件，經檢察官提起公訴（93年度偵字第21170
號），及移送併辦（台灣板橋地方法院檢察署94年度偵字第
21058號、95年度偵字第12941號），本院判決如下：
    主  文
乙○○結夥三人以上，攜帶兇器竊盜，處有期徒刑玖月。扣案之
大型油壓剪、美工刀、鉗子、老虎鉗、探照燈各壹支、手電筒參
支、手套貳副、手推車貳台均沒收之。
    事  實
一、乙○○（冒名張茂森）、林良福、丙○○、丁○○（均經本
    院判刑確定）與姓名年籍不詳綽號「家成」之成年男子，共
    同基於意圖為自己不法所有之犯意聯絡，於民國93年11月26
    日晚間8時許，結夥三人以上，並攜帶林良福所有，客觀上
    足以危害他人生命、身體安全之兇器老虎鉗1支，及「家成
    」所有，客觀上亦足以危害他人生命、身體安全之兇器大型
    油壓剪、美工刀、鉗子各1支，由「家成」開小貨車搭載乙○○等4人至國道五號公路石碇隧道北口機房，並於隧道外
    把風，乙○○、林良福、丙○○、丁○○則由維修門進入該
    機房內之地下通道，竊取榮福股份有限公司（下稱榮福公司
    ）所有之HDC硬絞銅線（約5百公尺長），得手後放置於「家
    成」所有之手推車上。因榮福公司工程師甲○○察覺有異報
    警處理，為警於同年月27日凌晨零時53分許，在上開地下通
    道當場查獲，「家成」則趁機逃逸；並扣得前揭供犯罪所用
    之大型油壓剪、美工刀、鉗子、老虎鉗各1支，及亦為「家
    成」所有供犯罪所用之探照燈1支、手電筒3支、手套2副、
    手推車2台。
二、案經內政部警政署國道公路警察局移送台灣台北地方法院檢
    察署檢察官偵查起訴，及移送併辦。
    理  由
一、訊據被告乙○○固供承於前揭時間，與同案被告林良福等人
    進入上址地下通道搬HDC硬絞銅線之事實，惟矢口否認有何
    竊盜犯行，辯稱：是林良福找其去打工搬東西，不知道是要
    偷東西云云。經查：
（一）前揭事實，業據同案被告丙○○於本院審理時坦承不諱（
      見本院卷95年1月10日筆錄）。且證人甲○○於本院審理
      時證稱：其係榮福公司承包國道五號南港坪林段輸配電工
      程之品管工程師，當天晚上8點多發現有部小貨車短暫停
      留後離開，附近的維修門被推開，所以研判有人進去，嗣
      後通知警察到現場查獲，正常是從機房進入地下通道，有
      電腦門禁，另一個方法是從維修門進去，從外面無法進入
      維修門，一定要從斜坡爬進去，進入維修門後要靠施工的
      電纜架爬進地下通道，沒有樓梯很不好走等語（見本院94
      年12月29日筆錄），並有現場照片12幀附卷可稽（見93年
      度偵字第21170號卷第87頁以下）；同案被告林良福、丁○○於本院審理時亦供承：其等係由斜坡上的門進入地下
      通道等語。該處係國道五號公路石碇隧道北口，明顯可知
      係政府公共工程施工之處所，衡情一般人應知悉不得隨意
      進入，且亦知悉地下通道內之硬絞銅線係公共工程施工物
      品；被告乙○○猶與林良福等人於晚間循非正常管道自斜
      坡進入維修門，再攀爬進入地下通道搬運硬絞銅線，於凌
      晨零時53分許為警查獲，則被告乙○○豈有不知係竊取公
      共工程施工物品之理？是被告乙○○辯稱是林良福找其去
      打工搬東西，不知道是要偷東西云云，及證人即同案被告
      林良福於本院審理時證稱乙○○是去了才知道要搬電纜線
      ，並非竊盜云云（見本院95年5月18日筆錄），均不足採
      信，被告乙○○與林良福等人顯有竊盜之犯意聯絡及行為
      分擔甚明。
（二）又證人甲○○於本院審理時已證稱：其當天白天在隧道裡
      沒有看到扣案之大型油壓剪等物品，當時已經完工，其等
      只是做保固維修，不會再進去施工，所以不會有這些工具
      等語（見本院94年12月29日筆錄）；同案被告林良福於偵
      查中亦供稱：老虎鉗是「家成」叫其帶的，其他大型油壓
      剪等工具是「家成」準備的等語（見93年度偵字第21170
      號卷第102頁）；足見現場查扣之大型油壓剪、美工刀、
      鉗子、老虎鉗等工具確係同案被告林良福等4人攜帶進入
      前揭地下通道甚明，同案被告林良福嗣後翻異前詞辯稱工
      具不是其所有攜帶入內云云，亦難採信。此外，復有贓物
      認領保管單1紙附卷可稽，及大型油壓剪、美工刀、鉗子
      、老虎鉗、探照燈各1支、手電筒3支、手套2副、手推車2
      台扣案可證，被告乙○○上開所辯，無非事後卸責之詞，
      不足採信。本件事證明確，被告乙○○之犯行堪予認定。
二、論罪科刑部分：
（一）按刑法第321條第1項第3款之攜帶兇器竊盜罪，係以行為
      人攜帶兇器竊盜為其加重條件，此所謂兇器，其種類並無
      限制，凡客觀上足對人之生命、身體、安全構成威脅，具
      有危險性之兇器均屬之，且祇須行竊時攜帶此種具有危險
      性之兇器為已足，並不以攜帶之初有行兇之意圖或有使用
      作竊盜工具為必要；查本案被告乙○○等人於竊盜時所攜
      帶之大型油壓剪、美工刀、鉗子、老虎鉗各1支，均質地
      堅硬有銳角，復可供人單手緊握持以對外攻擊，如用以施
      暴、脅迫、抵抗，依一般社會觀念，已足使人之生命、身
      體、安全受有危害，自堪認為兇器。核被告乙○○所為，
      係犯刑法第321條第1項第3款、第4款之結夥三人以上攜帶
      兇器竊盜罪。
（二）被告乙○○與林良福、丙○○、丁○○及姓名年籍不詳綽
      號「家成」之成年男子間，有犯意聯絡及行為分擔，均為
      共同正犯。
（三）台灣板橋地方法院檢察署94年度偵字第21058號移送併辦
      之犯罪事實，與已起訴部分為事實上同一案件，本院自應
      併予審理。
（四）爰審酌被告乙○○犯罪之動機為竊取政府公共工程物品販
      賣牟利，不知循合法途徑賺取正當財物，惟係受林良福、
      「家成」邀集前往竊盜，並未主導本案犯行，及其犯罪之
      目的、手段、品行、智識程度、所生之危害與犯罪後飾詞
      否認犯行之態度等一切情狀，量處如主文所示之刑。
（五）扣案之老虎鉗1支為同案被告林良福所有，大型油壓剪、
      美工刀、鉗子、探照燈各1支、手電筒3支、手套2副、手
      推車2台係共犯「家成」所有供被告乙○○、林良福、丙○○、丁○○、「家成」犯罪所用之物，業據同案被告林
      良福於警詢及偵查中供明在卷，爰併予宣告沒收之。
三、台灣板橋地方法院檢察署95年度偵字第12941號移送併辦意
    旨另以：被告乙○○意圖為自己不法之所有，於94年1月9日
    ，在台北縣新店市○○路○段169號被害人張宗寶住處，趁被
    害人未將房門上鎖且無人在場之際，進入被害人房間竊取其
    身分證1只及行動電話1支，得手後另行起意，將該身分證換
    貼被告本人照片而變造之，並持以向中華電信股份有限公司
    （下稱中華電信）申辦行動及市內電話門號（行使偽造私文
    書及詐欺部分另為不起訴處分），嗣被害人收到中華電信寄
    發內容為是否遭冒名申請之確認通知後，向中華電信反應並
    報警處理，始知悉上情；被告乙○○所涉刑法第320條第1項
    之竊盜罪嫌，與本案具有刑法修正前連續犯之裁判上一罪關
    係，而移送併辦。訊據被告乙○○固供承於前揭時地拿取上
    開身分證之事實，惟本案有罪部分係結夥三人以上攜帶兇器
    進入國道五號公路石碇隧道北口機房地下通道竊取公共工程
    物品，併案審理部分係見被害人未將房門上鎖而取走身分證
    等物品，手段不同，而被告乙○○於本院審理時並陳稱：因
    為張宗寶欠其錢，其去找他好幾次，他都不在家，那天其去
    他家看到他的身分證在地上，就拿走，其是臨時起意拿走身
    分證等語（見本院95年7月18日筆錄第2頁），顯係另行起意
    而為之，故其二次竊盜應分論併罰，則移送併辦部分即與前
    開有罪部分無刑法修正前連續犯之裁判上一罪關係，應由檢
    察官另行處理。
據上論斷，應依刑事訴訟法第299條第1項前段，刑法第28條、第
321條第1項第3款、第4款、第38條第1項第2款，判決如主文。
本案經檢察官黃于真到庭執行職務。
中    華    民    國    95    年    7     月    25    日
                  刑事第七庭    審判長法  官  梁耀鑌
                                      法  官  蔡守訓
                                      法  官  蕭清清
上正本證明與原本無異。
如不服本判決，應於判決送達後10日內向本院提出上訴狀。
                                      書記官  劉麗英
中    華    民    國    95    年    7     月    27    日
附錄本案論罪科刑法條：
刑法第321條
犯竊盜罪而有左列情形之一者，處6月以上、5年以下有期徒刑：
一  於夜間侵入住宅或有人居住之建築物、船艦或隱匿其內而犯
    之者。
二  毀越門扇、牆垣或其他安全設備而犯之者。
三  攜帶兇器而犯之者。
四  結夥三人以上而犯之者。
五  乘火災、水災或其他災害之際而犯之者。
六  在車站或埠頭而犯之者。
前項之未遂犯罰之。


司法院資訊處製作；財團法人民間司法改革基金會備份。
